# 专项应付款的处理

提问人：a402240883 时间：2016-01-19 22:22:15
请问下企业收到政府给予的拆迁补偿款做专项应付款处理后，然后企业租了个办公楼，发生的装修费走长期待摊费用，在租凭期间进行分期摊销，每期摊销的同时将同样的金额自专项应付款转入递延收益，然后通过递延收益转入营业外收入！这样做正确吗？装修费能都分冲专项应付款？

回答人：chenyiwei
如果：（ 1 ）原地块的搬迁交地已经完成；（ 2 ）搬迁过程中的资产损失和费用性支出已经发生完毕；（ 3 ）企业确定不会再购置土地和房屋建筑物，而是采用租赁方式，则企业的这种做法也可以接受，即把专项应付款结余予以递延，在后续发生租金支出和装修费摊销时同步从递延收益转入营业外收入。